臺灣高等法院高雄分院刑事裁定　　　　　　　　　　九十一年度毒抗字第二六號
　　抗　告　人
　　即　被　告　甲○○
右列抗告人因違反毒品危害防制條例案件，經檢察官聲請觀察勒戒（台灣高雄地方法
院檢察署九十一年度毒聲字第四六一五號），不服臺灣高雄地方法院中華民國九十一
年八月二十三日裁定（九十一年度毒偵字第五二二八號），提起抗告，本院裁定如左
：
    主  文
抗告駁回。
    理  由
一、本件抗告意旨略以：原審以抗告人即被告甲○○（下稱被告）有施用第二級毒品
    MDMA，裁定被告應送勒戒處所觀察勒戒，顯然有誤，雖被告尿液驗出有MDMA毒品
    反應，但因被告感冒施用感冒藥水，造成偽陽性毒品反應所致，爰請撤銷原裁定
    云云。
二、經查被告甲○○基於施用毒品之犯意，於民國九十一年六月二日上午八時三十分
    回溯二十四小時內之某時（不包括遭警拘束期間），在不明地點施用第二級毒品
    MDMA，為警於九十一年六月二日五時許，在高雄市新興區ＮＯ６ＰＵＢ店查獲，
    並於同日八時三十分採取被告尿液送交高雄市立凱旋醫院檢驗結果，呈第二級毒
    品MDMA陽性反應，此有該院九十一年六月十八日高市凱醫檢字第００五一七號尿
    液檢驗報告，暨嫌疑人尿液採證代碼對照表各一件在卷可稽，足認被告有施用第
    二級毒品MDMA之犯行，而MDMA係屬毒品危害防制條例第二條第二項第二款列管之
    第二級毒品，則原審因認檢察官之聲請為正當，依毒品危害防制條例第二十條第
    一項及觀察勒戒處分執行條例第三條第一項規定，裁定將被告送觀察勒戒處所觀
    察、勒戒，核無不當。
三、被告雖以前開情詞置辯，惟按尿液檢驗結果之正確性受到諸多因素之影響，如檢
    體簽收、處理、分析、文書處理及各檢驗單位所訂定之ＣＵＴＯＦＦＶＡＬＵＥ
    （閾值）不同等，均會影響到最後結果之判讀，目前尿液中煙毒之檢驗方法分述
    如下：一般實驗室接到尿液煙毒檢驗申請時，第一步驟為利用免疫分析法做初步
    篩檢，如篩檢濃度小於ＣＵＴＯＦＦＶＡＬＵＥ即判讀為陰性反應；如篩檢濃度
    大於ＣＵＴＯＦＦＶＡＬＵＥ，則必須進一步做確認試驗，確認試驗方法之原理
    須異於篩檢方法之原理，確認試驗方法目前國內常用的方法計有ＴＯＸＩ－ＬＡ
    Ｂ（毒物層析法）、ＧＣ（氣體色層分析法）、ＧＣ－ＭＳ（氣體層析質譜儀分
    析法），依各實驗單位設備不同，選用方法而有不同，其精密度依次為ＧＣ－Ｍ
    Ｓ優於ＧＣ優於ＴＯＸＩ－ＬＡＢ；此有高雄醫學大學附設中和紀念醫院八十三
    年六月十四日函覆台灣高雄地方法院八十三年五月九日高仁刑公股字第九六八０
    號函之說明可資參酌。被告經警查獲所採之尿液送請高雄市立凱旋醫院以免疫分
    析法做初步篩檢，再以ＧＣ－ＭＳ（氣體層析質譜儀分析法）做確認後之檢驗結
    果，既均呈現MDMA陽性反應，有該院前開尿液檢驗成績書可查，而經由此方法檢
    驗已足以排除偽陽性之反應，其有施用第二級毒品MDMA犯行明確，被告所提診斷
    證明書及藥費收據，僅能證明被告曾因感冒接受藥物治療行為，並不足以證明未
    曾施用MDMA毒品，其抗告為無理由，應予駁回。
四、據上論結，應依刑事訴訟法第四百十二條，裁定如主文。
中      華      民      國    九十一    年      九      月    三十    日
                              臺灣高等法院高雄分院刑事第七庭
                                  審判長法官  李春昌
                                        法官  黃憲文
                                        法官  莊飛宗
右正本證明與原本無異。
不得再抗告。
                                  法院書記官  張明賢
中    華    民    國      九十一      年      十      月     一   日
